最  高  行  政  法  院  裁  定
111年度抗字第211號
抗  告  人  朱世娟                                      

上列抗告人因與相對人桃園市政府秘書處等間曠職事件，對於中
華民國111年4月29日臺北高等行政法院111年度訴字第268號裁定
，提起抗告，本院裁定如下︰
　　主  文
抗告駁回。
抗告訴訟費用由抗告人負擔。
　　理  由
一、按抗告法院認抗告為不合法或無理由者，應為駁回抗告之裁
    定。
二、本件原裁定以：抗告人提起本件訴訟，未據繳納裁判費，亦
    未於訴狀簽名或蓋章，經原審審判長於民國111年3月18日以
    111年度訴字第268號裁定（下稱命補正裁定）命抗告人於收
    受送達之日起15日內補正前開不合法情形，該裁定於111年3
    月24日送達。抗告人期限屆至後，仍未補正前開事項，其訴
    難認合法，應予駁回。
三、抗告意旨略謂：抗告人係依原審書記官答覆而以電子郵件文
    書函復法院，無從期待「由其簽名或蓋章」之可能；又有關
    命補正裁定莫名橫徵裁判費之情事，業有相對人等仍持續進
    行加重違法侵害權利行為事實，應須亟待本院整全事實、一
    貫且一致性審理，並應得請催告相對人公務人員保障暨培訓
    委員會，應不得恣意玩法弄權、違法延滯訴訟程序、逾越法
    定復審決定期限。故原裁定作成之事實均非適法，應予廢棄
    等語。
四、本院查：抗告人向原審提起本件訴訟，因未據繳納裁判費，
    且起訴狀亦未簽名或蓋章，經原審審判長裁定載明：「一、
    依行政訴訟法第98條第2項前段規定，應徵第一審裁判費新
    臺幣4千元。二、起訴狀應依行政訴訟法第105條、第57條、
    第58條、第2條、第3條規定，表明下列應記載事項，茲檢附
    書狀參考格式，原告應另行補正合於程式之起訴狀正本及繕
    本各1份。1.記載『原告』朱世娟及住居所。2.補正被告及其
    代表人之姓名（與機關之關係），即桃園市政府秘書處，代
    表人：顏子傑（處長）。3.陳明起訴之聲明（即請求法院為
    如何之判決）。4.表明訴訟種類。5.記載事實上及法律上之
    陳述。6.書狀應由原告簽名或蓋章」，限其於該裁定送達之
    日起15日內補正，否則駁回起訴等語甚明，且該裁定已於11
    1年3月24日送達，有送達證書附該案卷可稽（見原審卷第63
    頁）。則抗告人提起本件訴訟因有上開不合法，應予補正之
    情形，經原審審判長裁定限其於該裁定送達之日起15日內補
    正，抗告人受送達後，逾期迄於原審裁定駁回前，仍未補正
    ，其起訴自屬不合法。則原審裁定駁回其訴，認事用法俱無
    違誤。抗告意旨指摘原裁定違法，求為廢棄，難認有理由，
    應予駁回。
五、據上論結，本件抗告為無理由。依行政訴訟法第104條、民
    事訴訟法第95條、第78條，裁定如主文。　　
中　　華　　民　　國　　111 　年　　9 　　月　　22　　日
                    最高行政法院第四庭
                        審判長法官  陳　國　成　
                              法官　王　碧　芳
                              法官　簡　慧　娟
                              法官  蔡  如  琪
　　　　　　　　　　　　　　　法官　蔡　紹　良
　　　　　　　　　　　　　　　
以  上  正  本  證  明  與  原  本  無  異
中　　華　　民　　國　　111 　年　　9 　　月　　22　　日
                              書記官  張  玉  純